# 前期差错更正在权益变动表中如何列示

提问人：pertuniashee 时间：2022-05-12 14:53:29
陈版主好，关于前期差错更正在权益表中列示，查阅了个别上市公司公告的年度审计报告，发现关于这块的披露各家公司披露格式都不太一样。举个例子，假如审计年度是 2021 年度，发现存在 2020 年度的会计差错，少确认管理费用 100 万元，假设 2020 年经审计的未分配利润为 0 。利润表肯定是按追溯重述法追溯调整 2020 年的可比数据，但该金额在权益变动表的本年和上年是如何反映的呢？但是目前有三种理解：
1 、上年权益变动表中，未分配利润-本年综合收益总额为调减 100 万后的归母净利润数据（-100万元），未分配利润年末余额（-100万元）与 2020 年度经审计后的年末未分配利润余额（ 0 万元）不一致。本年权益变动表中，未分配利润的上年期末余额（-100万元）等于上年权益变动表未分配利润年末余额（-100万元），前期差错更正数栏为 0 ，本年期初余额为-100万元。
2 、上年权益变动表中，未分配利润-本年综合收益总额为调减 100 万后的归母净利润数据（-100万元），未分配利润年末余额（-100万元）与 2020 年度经审计后的年末未分配利润余额（ 0 万元）不一致。本年权益变动表中，未分配利润的上年期末余额（ 0 万元）等于 2020 年度经审计的未分配利润年末余额（ 0 万元），前期差错更正数栏为-100万元，本年期初余额为-100万元。
3 、上年权益变动表中的数据均为 2020 年度经审计的权益变动表数据。本年权益变动表中未分配利润的上年期末余额为经审计的未分配利润年末余额 0 万元，前期差错更正数栏为-100万元，本年期初余额为-100万元。该种理解会出现上年权益变动表中的未分配利润-本年综合收益总额与利润表中的归母净利润金额不勾稽。
根据《企业会计准则第 30 号——财务报表列报》（ 2014 修订） 第三十六条 所有者权益变动表至少应当单独列示反映下列信息的项目： （二）会计政策变更和前期差错更正的累积影响金额。
是否理解二更为合适，能反映前期差错更正累计影响金额，即披露的当期差错更正，包含了上期和更早期的差错更正。当期权益变动表中的上年末余额，跟追溯调整后的上期本年末余额并不相等。还是一更合适
理解二参考了 2015 年的宏达股份的披露
权益变动表.png
(252.95 KB, 下载次数: 5)
2022-5-12 14:52 上传
权益变动表
差错调整事项.png
(200.29 KB, 下载次数: 3)
2022-5-12 14:52 上传

回答人：chenyiwei
方案二具有合理性，但方案一也有相应依据。根据《财政部关于做好执行企业会计准则的企业 2011 年年报监管工作的通知》（财会[2011]25号）：“企业应当按照企业会计准则的规定编制2011 年合并所有者权益变动表。合并所有者权益变动表（会合 04 表）”本年金额”栏下 “加：会计政策变更”和”前期差错更正”项目，不得填列金额。”。